臺灣桃園地方法院民事裁定            100年度家聲字第573號
聲  請  人  行政院國軍退除役官兵輔導委員會桃園縣榮民服務
            處
法定代理人  張占奎
被  繼承人  張其貴（亡）
上列聲請人聲請變賣遺產事件，本院裁定如下：
    主  文
准許聲請人變賣被繼承人張其貴所有如附表所示之不動產。
聲請程序費用由被繼承人張其貴之遺產負擔。
    理  由
一、本件聲請意旨略以：被繼承人張其貴（男；民國○ 年○○月 ○
    日生；生前國民身分證統一編號：Ｚ000000000號）為國軍退
    除役官兵，於民國97年5 月1 日死亡，遺有如附表所示之不
    動產，被繼承人在台並無民法第1138條所列各順序之繼承人
    ，聲請人依法為其遺產管理人，並經鈞院以97年度家催字第
    203 號裁定公示催告在案。現已有大陸地區人民張永鳳前來
    表示繼承，為移交遺產給大陸地區繼承人之必要，請准聲請
    人依行政院國軍退除役官兵輔導委員會不動產標售作業規定
    變賣被繼承人之不動產等語。
二、按「被繼承人在台灣地區之遺產，由大陸地區人民依法繼承
    者，其所得財產總額，每人不得逾2 百萬元」（第1 項前段
    ）、「第1 項遺產中，有以不動產為標的者，應將大陸地區
    繼承人之繼承權利折算為價額」（第4 項前段）；次按遺產
    管理人為清償債權，或交付遺贈物之必要，經親屬會議之同
    意得變賣遺產（第1179條第2 項）；又親屬會議不能召開或
    召開有困難時，依法應經親屬會議處理之事項，由有召集權
    人聲請法院處理之（第1132條第2 項）；末按「遺產管理人
    為清償債權、交付遺贈物或移交遺產給大陸地區繼承人，有
    變賣遺產之必要者，應聲請法院許可後辦理」（第8 條之 1
    第1 項），台灣地區與大陸地區人民關係條例第67條第1 項
    前段、第4 項前段、民法第1179條第2 項、第1132條第2 項
    、退除役官兵死亡無人繼承遺產管理辦法第8 條之1 第1 項
    分別定有明文。
三、聲請人主張之上揭事實，有其提出之被繼承人除戶戶籍謄本
    、榮民個人資料列印本、土地與建物謄本影本、土地與建物
    所有權狀影本、遺產收支查詢作業資料、本院97年度家催字
    第203 號民事裁定（公示催告）影本、上揭公示催告登報資
    料影本、本院家事法庭函（函知大陸繼承人張永鳳聲請繼承
    事件准予備查）影本以及本院依職權查詢之索引卡查詢--當
    事人姓名查詢資料等在卷可證，堪信聲請人之主張為真實。
    本件被繼承人為退除役官兵，其往生後所遺遺產中有如附表
    所示之不動產，因被繼承人在台無其他繼承人，經核該不動
    產即非台灣地區與大陸地區人民關係條例第67條第4 項但書
    所定為被繼承人之台灣繼承人所賴以居住而不得主張繼承之
    標的，是大陸地區之繼承人自得就之主張繼承，本件既已有
    大陸地區繼承人張永鳳聲請繼承，依法自應將其繼承權利折
    算為價額後為遺產之交付。綜上所述，本件被繼承人所有如
    附表所示之遺產既應為移交大陸地區繼承人而有變賣之必要
    ，揆諸上揭規定，聲請人聲請變賣該不動產，依法自應予以
    許可。
四、依非訟事件法第157 條，裁定如主文。
中    華    民    國   100    年    8     月    30    日
                        家事法庭法  官  鄭新後
上列正本證明與原本無異。
如對本裁定抗告，須於送達後10日內向本院提出抗告狀，並應繳
納抗告費新台幣1,000 元。
中    華    民    國   100    年    8     月    30    日
                                書記官  許家齡
●附表：
  一、土地：
┌─────────┬───┬────────┬────┐
│  坐          落  │地  目│面積（平方公尺）│權利範圍│
├─────────┼───┼────────┼────┤
│桃園縣平鎮市○○段│  建  │          333.55│10000 分│
│765 地號          │      │                │之185   │          │
└─────────┴───┴────────┴────┘
  二、建物：
┌─────────┬───┬────────┬────┐
│門            牌  │層  次│面積（平方公尺）│權利範圍│
│                  │      ├───┬────┤        │
│                  │      │主建物│附屬建物│        │
│                  │      │      │（平台）│        │
├─────────┼───┼───┼────┼────┤
│桃園縣平鎮市○○街│第二層│ 23.40│       0│  全部  │
│121 號二樓        │      │      │        │        │
├──┬──────┴───┴───┴────┴────┤
│備註│含共用部分：振平段261 建號、面積214.45平方公尺、│
│    │            權利範圍10000 分之211               │
└──┴────────────────────────┘